【裁判字號】    92,簡上,255
【裁判日期】    920909
【裁判案由】    動產擔保交易法
【裁判全文】
臺灣板橋地方法院刑事判決                        九十二年度簡上字第二五五號
    上  訴  人
    即  被  告  丙○○
右列上訴人因違反動產擔保交易法案件，不服本院簡易庭九十二年度簡字第一○九四
號，中華民國九十二年五月十日第一審判決（聲請簡易判決案號：臺灣板橋地方法院
檢察署九十二年度偵字第八六八八號）提起上訴，本院管轄第二審之合議庭判決如左
：
    主  文
上訴駁回。
丙○○緩刑貳年。
    事實及理由
一、本案經本院審理結果，認第一審判決以上訴人即被告丙○○之犯罪事實、證據及
    應適用之法條，除引用如附件檢察官聲請簡易判決處刑書之記載外，並補充被告
    在價款未清償前，即將該標的物移轉於其友人丁志忠之大姐，以抵償其所積欠二
    萬三千元之債務，致生損害於甲○公司（聲請書略載為將該物處分），而認其所
    為係犯動產擔保交易法第三十八條之罪，並量處拘役二十日，如易科罰金以三百
    元折算一日，其認事用法均無違誤，量刑亦屬適當，應予維持，並引用第一審判
    決書所記載之證據及理由（如附件）。
二、上訴人即被告丙○○上訴意旨略以：希望能予以宣告緩刑云云。經查，被告為動
    產擔保交易之債務人，確有於上述時地，意圖不法之利益，將標的物移轉，致生
    損害於債權人之情形，而其所犯動產擔保交易法第三十八條之罪，為法定刑三年
    以下有期徒刑之罪，本院因認原審就被告前述之犯行，引用上揭法條，量處前開
    拘役二十日，並諭知易科罰金之折算標準，認事用法，俱無不合，量刑亦甚妥適
    ，被告上訴意旨徒以希望緩刑為由，指摘原判決不當，為無理由，應予駁回。末
    查，被告前未曾受有期徒刑以上刑之宣告，有臺灣高等法院被告全國前案紀錄表
    一份在卷可考，其因一時失慮，致罹刑章，犯後供認不諱，深表悔悟，並已與告
    訴人公司達成和解賠償損害，此有債務清償和解證明書一份附卷可參，告訴人公
    司代理人乙○○並於本院調查時當庭表示願原諒被告乙節，有本院九十二年八月
    十二日訊問筆錄一份在卷可按，因認被告歷此偵審教訓後，應知警惕而無再犯之
    虞，是本院第二審合議庭認對其所宣告之刑，以暫不執行為適當，爰併諭知緩刑
    二年，以勵自新。
據上論斷，應依刑事訴訟法第四百五十五條之一第一項、第三項、第三百六十八條、
第三百七十三條，刑法第十一條前段、第七十四條第一款，判決如主文。
本案經檢察官林俊峰到庭執行職務
中      華      民      國      九十二     年     九     月     九      日
                                臺灣板橋地方法院刑事第五庭
                                    審判長法  官  邱靜琪
                                          法  官  陳福來
          法  官  趙義德
右正本證明與原本無異。
不得上訴。
                                          書記官  黃頌棻
中      華      民      國      九十二     年     九     月      十     日
附錄本案論罪科刑法條全文：
動產擔保交易法第三十八條：
動產擔保交易之債務人，意圖不法之利益，將標的物遷移、出賣、出質、移轉、抵押
或為其他處分，致生損害於債權人者，處三年以下有期徒刑、拘役或科或併科六千元
以下之罰金。


司法院資訊處製作；財團法人民間司法改革基金會備份。
